sl-SI: Značilnosti prta: Za enkratno uporabo; Okolju prijazno; Odporen na bledenje; Toplotno izolirano; Protizdrsna podlaga; Za večkratno uporabo; Reverzibilen; Odporna na madeže; Odporna na trganje; Vodoodporno/odporno proti razlitju; Odporen na gubanje; Druga
nl: Eigenschappen van tafelkleed: Wegwerpbaar; Milieuvriendelijk; Bestand tegen vervaging; Thermisch geïsoleerd; antislip-laag; Herbruikbaar; Omkeerbaar; Vlekbestendig; Scheurbestendig; Waterdicht/morsbestendig; Kreukbestendig; Overig
ja: テーブルクロスの特徴: 使い捨て; 環境に優しい; 色落ちしにくい; 断熱; 滑り止めバック; 再利用可能; リバーシブル; 汚れに強い; 耐引裂性; 防水/防滴; しわになりにくい; その他
lt-LT: Staltiesės ypatybės: Vienkartinis; Ekologiška; Nenublunkanti; Šilumos izoliacija; Neslystantis pagrindas; Daugkartinė; Dvipusė; Atspari dėmėms; Atspari plyšimui; Atspari vandeniui / išsiliejimui; Nesiglamžanti; Kita
vi: Tính năng khăn trải bàn: Dùng một lần; Thân thiện với môi trường; Chống phai màu; Cách nhiệt; Mặt sau chống trượt; Có thể tái sử dụng; Có thể đảo ngược; Chống biến màu; Chống rách; Chống thấm nước/chống tràn; Chống nhăn; Khác
hu: Asztalterítő jellemzői: Eldobható; Környezetbarát; Fényálló; Hőszigetelt; Nem csúszós hátoldal; Újrafelhasználható; Kifordítható; Foltálló; Szakadásálló; Vízálló/cseppálló; Gyűrődésmentes; Egyéb
fi: Pöytäliinan ominaisuudet: Kertakäyttöinen; Ympäristöystävällinen; Haalistumista kestävä; Lämpöeristetty; Liukumaton pohja; Uudelleen käytettävä; Käännettävä; Likaa hylkivä; Kulumista ja repeytymistä kestävä; Vedenpitävä/roiskeenkestävä; Ryppyyntymätön; Muu
zh-CN: 桌布的特点: 一次性; 环保; 防褪色; 隔热; 防滑背衬; 可重复使用; 可正反用; 防污; 抗撕裂; 防水/防溢; 抗皱; 其他
ko: 테이블보 특징: 일회용; 친환경; 퇴색 내성; 단열; 미끄럼 방지 뒷면; 재사용 가능; 리버시블; 얼룩 방지; 찢어짐 내성; 방수/방습; 주름 방지; 기타
zh-TW: 桌布功能: 免洗; 環保; 防褪色; 隔熱; 防滑背面; 可重複使用; 雙面; 防污; 抗撕裂; 防潑水/防溢; 抗皺; 其他
de: Tischdeckeneigenschaften: Einweg; Umweltfreundlich; Farbecht; Wärmeisoliert; Rutschfeste Rückseite; Wiederverwendbar; Umkehrbar; Schmutzabweisend; Reißfest; Wasserdicht/auslaufsicher; Knitterfest; Sonstiges
tr: Masa örtüsü özellikleri: Tek kullanımlık; Çevre dostu; Solmaya karşı dayanıklı; Isı yalıtımlı; Kaymaz taban; Yeniden kullanılabilir; Çift taraflı; Leke tutmaz; Yırtılmaya karşı dayanıklı; Su geçirmez/sıvı dökülmesine karşı dayanıklı; Kırışmaya karşı dayanıklı; Diğer
ru: Особенности скатерти: Одноразовая; Экологичная; Устойчивая к выцветанию; Теплоизолированная; Нескользящая подложка; Многоразовая; Двусторонняя; Устойчивая к пятнам; Устойчивая к разрывам; Водонепроницаемая/с защитой от пролития; Не мнется; Другое
sk-SK: Vlastnosti obrusu: Jednorazový; Ekologický; Odolný voči vyblednutiu; Tepelne izolovaný; Protišmyková spodná strana; Opakovane použiteľný; Obojstranný; Odolný voči škvrnám; Odolný proti roztrhnutiu; Vodotesný/odolný voči poliatiu; Odolný proti záhybom; Iné
ro-RO: Caracteristici ale feței de masă: De unică folosință; Ecologic; Rezistent la decolorare; Izolație termică; Cu spate antiderapant; Reutilizabil; Reversibil; Rezistență la pete; Rezistentă la rupere; Impermeabil/antiscurgere; Rezistentă la șifonare; Altele
hr-HR: Značajke stolnjaka: Za jednokratnu upotrebu; Ekološki prihvatljivo; Otporna na blijeđenje; Toplinski izolirano; Protuklizna stražnja strana; Za višekratnu upotrebu; Upotrebljivo na obje strane; Otporno na mrlje; Nepoderivo; Vodootporno / otporno na prolijevanje; Otporno na gužvanje; Ostalo
el: Χαρακτηριστικά τραπεζομάντιλου: Μίας χρήσης; Φιλικό προς το περιβάλλον; Πυρίμαχο; Θερμομονωμένο; Αντιολισθητική επίστρωση; Επαναχρησιμοποιήσιμο; Διπλής όψης; Ανθεκτικό στους λεκέδες; Ανθεκτικό στο σχίσιμο; Αδιάβροχο/ανθεκτικό σε διαρροές; Ανθεκτικό στο τσαλάκωμα; Άλλο
da: Dugs egenskaber: Engangsbrug; Miljøvenlig; Falmer ikke; Varmeisoleret; Skridsikker bagside; Genanvendelig; Vendbar; Smudsafvisende; Svær at rive over; Vandtæt/spildsikker; Krølleresistent; Andet
pl: Cechy obrusu: Do jednorazowego użytku; Przyjazne dla środowiska; Odporne na blaknięcie; Izolacja termiczna; Antypoślizgowy spód; Wielorazowe; Dwustronne; Plamoodporne; Odporne na rozdarcie; Wodoodporny / odporny na zalanie; Odporne na zagniecenia; Inne
it: Caratteristiche della tovaglia: Monouso; Ecologico; Antiscoloritura; Isolato termicamente; Base antiscivolo; Riutilizzabile; Reversibile; Antimacchia; Resistente agli strappi; Impermeabile/anti-rovesciamento; Antipiega; Altro
pt-PT: Características da toalha de mesa: Descartável; Ecológico; Resistente ao desbotamento; Com isolamento térmico; Base antiderrapante; Reutilizável; Reversível; Resistente a manchas; Resistente a rasgos; À prova de água/resistente a derrames; Resistente a rugas; Outro
fr: Caractéristiques de la nappe: Jetable; Respectueux de l’environnement; Résistant à la décoloration; Isolation thermique; Envers antidérapant; Réutilisable; Réversible; Résistant aux taches; Anti-déchirure; Imperméable/anti-déversement; Résistant au froissement; Autre
es: Características del mantel: Desechables; Ecológico; Resistente a la decoloración; Aislado térmicamente; Capa inferior antideslizante; Reusable; Reversible; Resistente a las manchas; Resistente al rasgado; Resistente al agua y a los derrames; Resistente a las arrugas; Otros
cs: Vlastnosti ubrusu: Jednorázové; Ekologicky šetrné; Odolné proti vyblednutí; Tepelně izolovaný; Protiskluzová spodní vrstva; Opakovaně použitelné; Oboustranné; Odolné proti skvrnám; Odolné proti roztržení; Voděodolný / odolný proti potřísnění; Odolné proti zmačkání; Jiné
th: คุณสมบัติของผ้าปูโต๊ะ: ใช้แล้วทิ้ง; เป็นมิตรต่อสิ่งแวดล้อม; ทนแดด; ฉนวนกันความร้อน; แผ่นรองกันลื่น; ใช้ซ้ำได้; กลับด้านได้; ป้องกันคราบ; ทนต่อการฉีกขาด; กันน้ำ/กันหก; ทนต่อการเกิดริ้วรอย; อื่นๆ
bg-BG: Характеристики на покривката за маса: За еднократна употреба; Екологично; Устойчиво на избледняване; Топлоизолирано; Неплъзгащ се гръб; За многократна употреба; Обръщаемо; Устойчивост на петна; Устойчиво на разкъсване; Водоустойчиво/устойчиво на разливане; Устойчив на намачкване; Друго
pt-BR: Características da toalha de mesa: Descartável; Ecológico; Resistente ao desbotamento; Isolamento térmico; Base antiderrapante; Reutilizável; Reversível; Resistente a manchas; Resistente a rasgos; À prova d'água/resistente a vazamentos; Resistente a rugas; Outro
nb: Funksjoner i duk: Engangsbruk; Miljøvennlig; Falmebestandig; Varmeisolert; Anti-skli bakside; Gjenbrukbare; Reversibel; Flekkbestandig; Riftbestandig; Vanntett/sølesikker; Rynkebestandig; Annet
sv: Bordsdukens funktioner: För engångsbruk; Miljövänlig; Färgbeständig; Värmeisolerad; Halkfri baksida; Återanvändbar; Vändbar; Fläckbeständig; Rivtålig; Vattentät / spilltålig; Skrynkbeständig; Annat
en: Tablecloth features: Disposable; Eco friendly; Fade resistant; Heat insulated; Non-slip backing; Reusable; Reversible; Stain resistant; Tear resistant; Waterproof/spill-proof; Wrinkle resistant; Other